---
title: "Tópicos Especiais em Ambientometria"
author: "Edison Fernando"
date: "2024-10-07"
output: word_document
---

```{r setup, include=FALSE}
knitr::opts_chunk$set(echo = TRUE)
```

(1) Desenho -> a ponderação dos valores observados em Ys é o elemento central ao procedimento
(2) Modelo -> a predição dos valores não observados em Ys' é elemento central ao procedimento.
           -> super-população, Bayesiano
           
           Etapas do Procedimento via Modelo Bayesiano:
           1. Considerar $\theta$

```{r}
$$
\theta
$$
  
```
     pagina 108 do livro do kinas (Introdução à Análise Bayesiana (Com R) Capa comum – 10 outubro 2020
por Paul Kinas/Humber Agrelli Andrade (Autor)
Na estatística bayesiana o conceito de probabilidade é mais próximo do entendimento intuitivo que a maioria dos leigos tem sobre o tema. Com isso a compreensão de procedimentos estatísticos é facilitada reduzindo a necessidade de memorizar equações e soluções algébricas. Muitas soluções da estatística convencional surgem como casos particulares da abordagem bayesiana que, por ser mais genérica, é também aplicável a cenários para os quais a estatística convencional se mostra inadequada. Não é, portanto, nenhuma surpresa, que a estatística bayesiana está despertando interesse crescente, particularmente nas ciências ambientais e da saúde. A proposta do livro é dar auto-suficiência aos leitores que, ao final do estudo diligente do texto, terão em mãos a bagagem teórica e a habilidade prática necessárias para desenvolver com autonomia as suas análises estatísticas. Nesta segunda edição o texto foi reescrito em algumas seções, visando maior clareza e facilitando ainda mais a sua compreensão. Incluiu-se tópicos novos, como análise de covariância, bem como estratégias para a análise diagnóstica e para a seleção entre modelos concorrentes. Finalmente, atualizou-se as bibliotecas e os correspondentes códigos computacionais do R.)  



para pensar

1. como posso saber se ometodo funciona se nao conheço Q(Y)? (no caso, conhecemos Q(Y)=409)
2. posso melhorar o estimador usando a viariável acessoria X?
3. calibração: um principio frequentista de replicação do seguinte procedimento:

extrair amostra > calcular estimativa > avaliar o desempenho > repetir muitas vezes > quantificar "sucessos" ao final
          